【裁判字號】    97,審訴,183
【裁判日期】    971120
【裁判案由】    毒品危害防制條例
【裁判全文】
臺灣士林地方法院刑事判決             97年度審訴字第183號
公  訴  人  臺灣士林地方法院檢察署檢察官
被      告  甲○○
上列被告因違反毒品危害防制條例案件，經檢察官提起公訴（九
十七年度毒偵字第一八八四號），被告為有罪之陳述，本院合議
庭裁定改行簡式審判程序，並判決如下：
    主  文
甲○○施用第一級毒品，累犯，處有期徒刑捌月；又施用第二級
毒品，累犯，處有期徒刑肆月，扣案之甲基安非他命吸食器壹組
沒收，應執行有期徒刑拾月，扣案之甲基安非他命吸食器壹組沒
收。
    事  實
一、甲○○前因竊盜案件，經本院以九十五年度簡上字第一一０
    號判決處有期徒刑四月確定，嗣經減刑為有期徒刑二月確定
    ，於民國九十六年十月二十七日縮刑期滿執行完畢。復因施
    用毒品案件，經依法院裁定送觀察、勒戒及強制戒治後，因
    強制戒治處遇成效評為合格，認無繼續戒治之必要，於九十
    六年八月二十八日釋放出所，並經臺灣士林地方法院檢察署
    檢察官於九十六年九月二十八日以九十六年度戒毒偵字第六
    七號為不起訴處分確定。詎仍不知悔改，復於前案強制戒治
    執行完畢釋放後五年內，復基於施用第二級毒品甲基安非他
    命之犯意，於九十七年七月二十九、三十日之某時，在臺北
    縣淡水鎮番社前二之五號住處附近之墓地，以將甲基安非他
    命放置於吸食器內以火燒烤之方式，施用甲基安非他命一次
    ，另基於施用第一級毒品海洛因之犯意，於九十七年七月二
    十八、二十九日之某時，在臺北縣淡水鎮番社前二之五號住
    處，以針筒注射右腳鼠蹊部之方式，施用海洛因一次。嗣為
    警於九十七年七月三十日下午三時二十五分許，在上揭住處
    查獲，並扣得甲基安非他命吸食器一組，經採集其尿液送鑑
    驗，結果呈嗎啡、安非他命及甲基安非他命陽性反應而查獲
    。
二、案經臺北市政府警察局北投分局報請臺灣士林地方法院檢察
    署檢察官偵查起訴。
    理  由
一、前揭犯罪事實，業據被告甲○○於偵查中、本院準備程序及
    審理時供認不諱，又被告為警查獲時，經採集其尿液送檢驗
    結果，呈嗎啡、安非他命及甲基安非他命陽性反應，有臺北
    市政府警察局北投分局查獲煙毒案件尿液送驗記錄簿影本及
    臺灣尖端先進生技醫藥股份有限公司九十七年八月八日編號
    AC40054 號濫用藥物檢驗報告影本一紙在卷可稽，復有查獲
    之甲基安非他命吸食器一組扣案可資佐證，足徵被告自白與
    事實相符。本件事證明確，被告犯行堪以認定。
二、按犯毒品危害防制條例第十條之施用毒品罪者，檢察官應聲
    請法院裁定令被告入勒戒處所觀察、勒戒。觀察、勒戒後，
    檢察官依據勒戒處所之陳報，認受觀察、勒戒人無繼續施用
    毒品傾向者，應即釋放，並為不起訴處分；認受觀察、勒戒
    人有繼續施用毒品傾向者，檢察官應聲請法院裁定令入戒治
    處所施以強制戒治。經觀察、勒戒或強制戒治執行完畢釋放
    後，五年內再犯毒品危害防制條例第十條之罪者，檢察官應
    依法追訴，毒品危害防制條例第二十條第一項、第二項、第
    二十三條第二項分別定有明文。查被告前因施用毒品案件，
    經依法院裁定送觀察、勒戒及強制戒治後，因強制戒治處遇
    成效評為合格，認無繼續戒治之必要，於九十六年八月二十
    八日釋放出所，並經臺灣士林地方法院檢察署檢察官於九十
    六年九月二十八日以九十六年度戒毒偵字第六七號為不起訴
    處分確定，有全國刑案資料查註表、全國施用毒品案件紀錄
    表、法務部全國檢察官線上查詢刑案人犯在監所最新資料報
    表及臺灣士林地方法院檢察署九十六年度戒毒偵字第六七號
    不起訴處分書影本各一份在卷可參，被告曾因施用毒品案件
    ，經觀察、勒戒及強制戒治執行完畢釋放後，五年內再犯毒
    品危害防制條例第十條之罪，經檢察官提起公訴，本院應予
    審理。按海洛因係毒品危害防制條例第二條第二項第一款所
    稱之第一級毒品，甲基安非他命為同條例第二條第二項第二
    款所稱之第二級毒品。核被告施用海洛因及甲基安非他命之
    行為，分別係犯毒品危害防制條例第十條第一項之施用第一
    級毒品罪及同條例第十條第二項之施用第二級毒品罪，被告
    持有海洛因及甲基安非他命進而施用，其持有海洛因及甲基
    安非他命之低度行為應各為施用海洛因及甲基安非他命之高
    度行為所吸收，均不另論罪。被告所犯施用第一級毒品罪及
    施用第二級毒品罪，犯意各別，行為互殊，罪名不同，應予
    分論併罰。又被告有事實欄所述犯罪科刑執行情形，有臺灣
    高等法院被告前案紀錄表附卷可參，其於有期徒刑執行完畢
    後五年內，再故意犯本件有期徒刑以上之罪，應依刑法第四
    十七條第一項之規定論以累犯，並加重其刑。爰審酌被告各
    僅施用海洛因及甲基安非他命一次及犯罪戕害自己身心健康
    ，與犯罪後供認犯行之態度等一切情狀，分別量處如主文所
    示之刑，並定其應執行之刑。
三、扣案之甲基安非他命吸食器一組，係被告所有供施用甲基安
    非他命所用之物，業據被告於本院審理時供明在卷，應依刑
    法第三十八條第一項第二款之規定宣告沒收。
據上論斷，應依刑事訴訟法第二百九十九條第一項前段、第二百
七十三條之一第一項，毒品危害防制條例第十條第一項、第二項
，刑法第十一條前段、第四十七條第一項、第五十一條第五款、
第三十八條第一項第二款，判決如主文。
本案經檢察官王巧玲到庭執行職務。
中    華    民    國    97    年    11    月    20    日
                  刑事第一庭法  官  周明鴻
以上正本證明與原本無異。
如不服本判決應於收受判決後10日內向本院提出上訴書狀，並應
敘述具體理由；其未敘述上訴理由者，應於上訴期間屆滿後20日
內向本院補提理由書（均須按他造當事人之人數附繕本）「切勿
逕送上級法院」。
                            書記官  丁梅芬
中    華    民    國    97    年    11    月    20    日
附錄論罪科刑法條：
毒品危害防制條例第十條第一項、第二項
施用第一級毒品者，處 6 月以上 5 年以下有期徒刑。
施用第二級毒品者，處 3 年以下有期徒刑。


司法院資訊處製作；財團法人民間司法改革基金會備份。
